# 关于政府补助确认的问题

提问人：yqyxh0723 时间：2019-12-10 11:23:03
请教陈版主：
某公司在 2014 年收到了科创委关于海外高层次人才创新创业专项补助，用于补助公司某项目的研究与开发，补助金额共计 2500 万元，并按照合同要求纳入专户管理，实行专款专用。按照补助合同，确认与资产相关的补助金额为 1000 万元，在收到时确认递延收益，并在资产使用寿命内平均摊销计入当期损益。与收益相关的政府补助为 1500 万元，在收到时确认递延收益，并在确认相关成本费用或损失的期间，计入当期损益。
2019 年末，公司通过了科创委的验收，并确认该项目实际使用了政府补助1900 万元，其中与资产相关的政府补助使用 900 万元，与收益相关的政府补助使用了 1100 万元，专管账户余额为 500 万（不考虑利息）。
根据合同约定，若项目通过验收，则结余的政府补助金额不需退还给政府，公司可以自由使用。那么公司能否在验收通过当月将尚未使用的补助金额一次性转入当期损益？

回答人：chenyiwei
应可以。

提问人：yqyxh0723 时间：2019-12-11 11:23:04
谢谢陈版！
另外，问题中有一处错误，实际使用补助金额应为 2000 万。再请教一下，原来我们确认与资产相关的补助是 1000 万元，但实际使用只有 900 万元，剩余的 100 万元补助是否也可以视同是对之前采购设备的补助，按照设备的剩余年限与折旧一致的方法进行摊销？

回答人：chenyiwei
要看拨款批文对用途的表述是否足够清晰，以及是否能够获取关于补助资金使用情况的事实证据。